臺灣臺南地方法院臺南簡易庭民事判決
110年度南小字第571號
原      告  萬馬騰小客車租賃有限公司


法定代理人  黃春秀  
訴訟代理人  陳炫文  
被      告  連昱丞  

上列當事人間請求侵權行為損害賠償（交通）事件，經本院於民
國110年4月7日言詞辯論終結，判決如下：
    主    文
被告應給付原告新臺幣玖萬元。
訴訟費用新臺幣壹仟元由被告負擔。
本判決得假執行。
　　事實及理由
一、原告起訴主張：訴外人趙承德於民國109年10月11日11時駕
    駛原告所有車號000-0000汽車（下稱系爭汽車）行經嘉義縣
    阿里山鄉台18線76公里處，遭被告過失駕駛車號000-0000汽
    車撞擊，致系爭汽車受損。系爭汽車雖經修復，但事故前與
    事故修復後，其價值減少新臺幣（下同）30,000元。系爭汽
    車係租賃車，因修理天數為12天，以每日租金5,000元核算
    ，被告應賠償原告營業損失60,000元。爰依侵權行為之法律
    關係，請求被告賠償90,000元。並聲明：求為判決如主文第
    1項所示。
二、被告則以：對原告主張原告所有之系爭汽車因被告之過失行
    為受損，原告因而受有系爭汽車折價損失30,000元及營業損
    失60,000元之事實，被告不爭執。
三、按因故意或過失，不法侵害他人之權利者，負損害賠償責任
    ，民法第184條第1項前段定有明文。原告所有之系爭汽車因
    被告之過失行為受損，原告因而受有系爭汽車折價損失30,0
    00元及營業損失60,000元，為兩造所不爭執，則原告依侵權
    行為之法律關係，請求被告賠償90,000元，自屬有據。
四、綜上所述，原告依侵權行為之法律關係，請求被告給付90,0
    00元，為有理由，應予准許。又本件訴訟費用1,000元（第1
    審裁判費）應由敗訴之被告負擔，爰確定如主文第2項所示
    。
五、本件係屬民事訴訟法第436條之8第1項小額訴訟事件所為被
    告敗訴之判決，依同法第436條之20規定，應依職權宣告假
    執行。
六、訴訟費用負擔之依據：民事訴訟法第78條、第87條第1項。
中    華    民    國   110    年    4     月    14    日
                臺灣臺南地方法院臺南簡易庭
                              法  官  蘇正賢
以上正本係照原本作成。
如不服本判決，應於送達後20日內，向本院提出上訴狀並表明上
訴理由，如於本判決宣示後送達前提起上訴者，應於判決送達後
20日內補提上訴理由書（須附繕本）。
對於小額程序之第一審判決之上訴，非以其違背法令為理由，不
得為之。且上訴狀內應記載表明(一)原判決所違背之法令及其具
體內容；(二)依訴訟資料可認為原判決有違背法令之具體事實者
。如委任律師提起上訴者，應一併繳納上訴審裁判費。 
中    華    民    國   110    年    4     月    14    日
                              書記官  林容淑